Inventaris van het archief van de familie Vrolik en aanverwanten, (1704) 1788-1935 (-2013)
Nationaal Archief, Den Haag
- Het geslacht Vrolik, I.
  - Agnites Vrolik (1810-1894) en Anna Jacoba van Gennep (1814-1885), C.
    - Agnites Vrolik, 1.
      - Briefwisseling, d.
        - Briefwisseling met onderstaande personen:, 1813-1885; 208-217; 11 omslagen
          - A. Calkoen, 1855, 1857, 1879, J.M. Clant, 8 januari 1871; E. Colinet, januari 1883; J. Commelin, 1864; K.F. Creutzberg, 18 december 1883; Crookewit, 27 mei 1848; Van Dam, 23 juli 1857; R. Didiez, 21 september 1872; ds. F.J. Domela Nieuwenhuis, 1853, 1858; W.J. Eckendal, 11 mei 1875; E.H. van Ellecom, 8 augustus 1870; W.E. Engelen, 4 juni 1856; P. Flemming, 18 augustus 1873; G. Gegenbauer, 17 februari 1877; J.W. Gunning, 20 december 1875; J. Heemskerk, z.j.; Prins Hendrik, 7 april 1874; J.W. Holtrop, 1859; Hoytema, 1854-1866; Th.G. Huet, 1831; W.C.M. de Jonge van Ellemeet, 4 januari 1862; Jongeneel, 11 april 1859; A. Krupp, 1858-1877; A.C. Kruseman, 16 januari 1871; 210
          - A. Lefèvre Portalis, 10 augustus 1854, G.H. de Marez Oyens, 22 maart 1858; J.Z. Mazel, 1869-1877; W.C. Mees, 1853-1872; Meyer, 1853, 1857; H. Muller, 19 juli 1883; P. Mijer, 1867-1870; H.L.W. van Oordt, 1873-1885; W. van Oordt, 1872-1884; 211
          - H. Pierson, juli 1881, H.P.G. Quack, 1867-1877; A. Ross, 1870-1873; G. Schimmelpenninck, 30 mei 1866; J.A. Schuurman, 25 augustus 1878; H.C. van Setten, 28 augustus 1857; G. Simons, 1840-1868; H.M. Sip, 12 februari 1855; 212
          - O.C.S. Star Numan- van Swinderen, december 1865, E. Testa, 6 maart 1859; T. Tomlinson, 10 oktober 1873; J.J. Verbeke, 1876-1884; J.C. Verniers van der Loeff, 26 september 1865; P.J. Veth, 20 december 1880; Ch. de Vèze, z.j.; J.G. Vogel, 1883; 213
          - H.A. van de Wall Bake. 1857-1871, 214-216
            - 1857-1863, 214
            - 1864, 215
            - 1865-1871, 216
          - J.J.F. Wap, 1877-1879, J.F. Westerman, 7 februari 1871; L. Wieze, 1 maart 1881; H. Zegers, 30 oktober 1870; en N.N; 217
        - Brieven van Vrolik aan Th. G. Huet, 1827-1831; 218; 1 omslag
          Deze brieven werden waarschijnlijk na de dood van Huet aan de afzender teruggezonden.
        - Afschriften van uitgaande brieven aan, 1874-1877; 219; 4 bladen
          - de weduwe E. van Gennep-Backer, -
          - C.J. Hacke van Mijnden, -
          - J. Heemsker[k] Azn, -
          - fa. Heldring & Co, -
          - Kreisrath, -
          - A. Krupp Sels, -
          - en Uhlhorn, -
    - Anna Jacoba van Gennep, 2.
      - Ingekomen brieven van Agnites Vrolik, 1836-1855; 220; 1 omslag
      - Brieven van Anna Jacoba Vrolik-van Gennep aan haar zuster Sophie van Gennep, 1837; 343; 3 stukken
      - Ontwerp van een omlijsting van een schriftelijk huldeblijk aan de koning, getekend A.V, 1853; 221; 1 stuk
        Vermoedelijk vervaardigd door Anna Jacoba Vrolik-Van Gennep.
      - Concept-verklaring van ontvangst van een deel van de nalatenschap van haar moeder Bartha Maria Sophia Veerman Seenserff, 1858; 222; 1 stuk
      - Ingekomen brief van haar zuster Sophia Vrolik, 1868; 223; 1 stuk
      - Ingekomen brief van haar vader Willem Karel van Gennep, ca. 1868; 344; 1 stuk
      - Stukken betreffende haar overlijden en nalatenschap, 1883; 224; 1 omslag
  - Anna Gerardina Vrolik (1833-1893), D.
    - Dagboeken, bijgehouden tijdens haar reis naar Spa en Montreux, 1868; 225; 3 deeltjes
      Met illustraties van haar zuster Henriëtte Vrolik.
    - Extract uit het register van geboorte van de naamswijziging van haar man Arnout Cornelis Theodore Gevers Leuven, 1885; 345; 1 stuk
    - Ingekomen brief van (vermoedelijk) haar schoonzuster Caroline Vrolik-Johnson, ca. 1888; 346; 1 stuk
    - Ingekomen brieven van haar zoon Theodore Cornelis Gevers uit Pretoria, 1889-1891; 226; 1 pak
  - Caroline Lonce Vrolik (1838-1896), E.
    - Concepten van novellen en essays, 1859-1893; 227; 1 pak
    - Album met tekeningen, 1864 en z.j.; 228; 1 deel
    - "Un poisson d'Avril", comedie van Caroline Vrolik. Gedrukt, 1865; 229; 1 katern
    - "Souvenir", verslag van een reis naar de Franse Alpen, met potloodillustraties, 1865; 230; 1 deel
    - "A mon amie", schets over een verblijf in de Savoye, 1875; 231; 1 katern
    - Brieven van Caroline Vrolik aan haar vriendin Lucille .., 1878; 232; 1 omslag
      Blijkens een opschrift op de enveloppe werden deze brieven na de dood van de geadresseerde aan haar teruggegeven.
    - Allegorie in verzen op het huwelijk van Sophia Vrolik en François van Aerssen Beijeren Voshol, met concept, 1878; 233; 1 katernen
    - Overdruk van een artikel over James Fazy in "Vragen des Tijds", met een brief van F.W. Engelman naar aanleiding van dit artikel, 1878 en z.j.; 234; 1 omslag
    - Brochure "Over de opvoeding van meisjes in Zwitserland en Holland" door Caroline Vrolik, 1879; 235; 1 katern
    - Ingekomen brief van J.D. Veegens, 1879; 236; 1 stuk
    - Albums, houdende aantekeningen en citaten over diverse onderwerpen, 1883-1890 en z.j.; 237; 2 delen
      Hierin ook gedichtjes van Willem Karel Mari Vrolik.
    - "Quatorze manuscripts de Caroline Vrolik", met tafel en concepten, z.j.; 238; 1 pak
    - Verslag van een verblijfperiode in Zwitserland, z.j.; 239; 1 katern
    - Concepten van diverse toneelstukken, z.j.; 240; 1 pak
  - Willem Karel Mari Vrolik (1841-1904), F.
    - Particulier, 1.
      - Aantekeningen over een reis naar Vlissingen en een opstel "Meimeringen van een badgast", z.j. (ca. 1850-1855); 241; 1 deel
      - Aantekeningen over een reis naar Parijs met zijn broer Agnites Jacobus en zijn zuster Sophia, z.j. (ca. 1850-1855); 242; 1 deel
      - Ingekomen brieven van zijn oom Willem Karel van Gennep en zijn neef W. van Gennep, 1853-1874; 243; 4 stukken
      - Brieven van Vrolik aan R. van de Wall Bake, 1856-1857; 244; 1 omslag
        Deze brieven werden vermoedelijk na de dood van de geadresseerde aan de afzender teruggezonden.
      - Ingenieursdiploma, uitgereikt door de Polytechnische School te Delft, 1864; 245; 1 charter
      - Dagboek, bijgehouden tijdens een reis naar Duitsland, 1864; 246; 1 deel
      - Ingekomen brief van zijn moeder Anna Vrolik-van Gennep, 1874; 347; 1 stuk
      - Anonieme levensbeschrijving van Vrolik in De Nederlander van 18 november 1892, 247; 1 stuk
      - Overlijdensberichten. Gedrukt, 1804; 248; 1 omslag
      - Stukken betreffende zijn nalatenschap, met retroacta, 1902-1905; 249; 1 omslag
    - Functies, 2.
      - Rapport van een commissie, ingesteld door de Utrechtse afdeling van de Vereeniging tot Bevordering van Fabriek- en Handwerknijverheid in Nederland, over "De thans aanhangige muntquaestie". Gedrukt, 1873; 250; 1 katern
        Dit rapport was mede-ondertekend door Vrolik.
      - Diploma van lidmaatschap van de Maatschappij der Nederlandsche Letterkunde, 1880; 251; 1 stuk
      - "Een en ander naar aanleiding der jongste brochure van den heer Directeur-Generaal der Staatsspoorwegen", brochure van A.C. Eysell, gericht tegen een antwoord van W.K.M. Vrolik op een artikel van H. van der Goes in De Economist, 1885; 252; 1 katern
    - Publikaties en Redevoeringen, 3.
      - "Middelbaar Onderwijs", antwoord op een pleidooi van Prof. W.G. Brill tegen de invoering van de Hogere Burgerschool. Gedrukt, 1864; 253; 1 katern
      - "A.Z., onmogelijk blijspel in drie tafereelen", manuscripten met aankondiging van de opvoering door een amateurgezelschap in Zutphen, 1865; 254; 1 omslag
      - "Babel", concepten van een artikel over monetaire en economische aangelegenheden, met afschrift van een brief over dit artikel door W. Rustig, 1873, 1874; 255; 1 katern
      - Teksten van lezingen, gehouden voor de vereniging Nuttige Kennis te Utrecht, 1875, 1876 en z.j.; 256-259; 4 omslagen
        - Over de Engelse spoorwegen. 1875, 256
        - Over de econoom Friedrich List. 1876, 257
        - Over the Tempest van Shakespeare, met concept. z.j., 258
        - Over André Marie Ampère en Jacques Ampère. z.j., 259
      - Recensie op het eerste deel van De Socialisten van H.P.G. Quack in Vragen des Tijds. Overdruk, 1875; 260; 1 katern
      - Aankondigingen van een krantenrecensies over de opvoering van het toneelstuk "Onze Stand", geschreven door Wilkama, door het Rotterdamsch Tooneel, 1878-1879; 261; 1 omslag
        Wilkama = Willem Karel Mari Vrolik.
      - Overdrukken van litteraire werken in diverse tijdschriften onder eigen naam en onder het pseudonym Wilkama, 1890, 1891 en z.j.; 262; 1 omslag
      - "Trein nr. 20 blijft liggen", toneelstuk van Vrolik. Gehectografeerd, z.j.; 263; 1 katern
      - Concepten van een toneelstuk "Miss Stillwaters", z.j.; 264; 1 omslag
      - Concepten van een toneelstuk "Plicht", z.j.; 265; 1 omslag
      - Concepten van diverse gedichten en toneelfragmenten, z.j.; 266; 1 omslag
      - Overdruk van een artikel over Vlissingen, z.j.; 267; 1 katern
  - Sophia Wilhelmina Vrolik (1845-1923), G.
    - Kasboek, houdende aantekening van haar bezittingen door haar vader Agnites Vrolik en door haarzelf, 1856-1882; 268; 1 deeltje
    - Ingekomen brieven van haar zusters Caroline Lonce Vrolik en Henriëtte Vrolik, 1862-1879 en z.j.; 269; 1 omslag
    - Verslag van een reis naar Duitsland, met bijgevoegde tekening van A. Krupp, 1866; 270; 1 omslag
    - Ingekomen overlijdensadvertenties van haar aanstaande schoonmoeder A.P.J. douairière van Aerssen Beijeren van Voshol in de Samarangse Courant, 1875; 271; 3 stukken
    - Huwelijksakte van François van Aerssen Beijeren van Voshol en Sophia Wilhelmina Vrolik, met geboortebewijs van Sophia Wilhelmina Maria Vrolik, 1878; 272; 2 stukken
    - Ingekomen brieven van haar aanstaande man François van Aerssen Beijeren van Voshol, 1878; 348
    - Overzichten van haar effectenbezit, 1878, 1905; 273; 3 stukken
    - Resolutie van de verenigde familieleden, opgesteld tijdens de viering van de eerste verjaardag van haar huwelijk, door haar vader Agnites Vrolik, met enveloppe, 1879; 349; 2 stukken
    - Dagboek, bijgehouden tijdens een reis met haar zuster Henriëtte naar Italië, 1896; 274; 1 deel
    - Conceptresolutie van de verenigde familieleden, opgesteld tijdens de viering van de eerste verjaardag van haar huwelijk door haar vader Agnites Vrolik, 1879, haar aangeboden bij haar zilveren bruiloft. Met enveloppe, 1903; 275; 2 stukken
    - Albums met foto's van leden van de geslachten Vrolik, Gevers (Leuven) en Van Gennep, z.j.; 276-278; 3 stukken
      Deze foto's zijn vermoedelijk van bijschriften voorzien door A.L. barones van Aerssen Beijeren van Voshol.
      - Bestanddeel 1, 276
      - Bestanddeel 2, 277
      - Bestanddeel 3, 278
    - Fotografische portretten van Sophie Vrolik, z.j.; 279; 3 stukken
    - Overlijdensberichten en -advertenties, 1923; 280; 1 omslag
  - Agnites Jacobus Vrolik (1847-1873), H.
    - Kasboek, bijgehouden door zijn vader Agnites Vrolik, 1857-1874; 281; 1 deeltje
    - Gedicht "Aan het Koninklijk Zoölogisch en Biologisch Genootschap van Acclimatatie te Den Haag", z.j. (ca. 1860); 282; 1 stuk
    - Schoolschrift, houdende opstellen over de wind en over diverse Belgische steden, z.j. (ca. 1860-1865); 283; 1 katern
    - Ingekomen brieven van, 1865-1872; 284; 1 omslag
      - de gezusters Van Gennep, 1864, 1868, -
      - Vollgraf, 4 juli 1864, -
      - Agnites Vrolik, 1868-1873, -
      - Anna Gerardina Vrolik, 1871-1872, -
      - Henriëtte Vrolik, 1870-1872 en z.j, -
      - Sophia Vrolik, 1878-1873, -
      - Willem Karel Mari Vrolik, 30 mei 1868, -
      - en de student N.N., 6 aug. 1868, -
      - Emil Selenka, 17 dec. 1872, -
    - Stukken betreffende zijn studententijd, 1865-1872; 285-294, 363
      - Installatiebul van het Leidsch Studentencorps, 1865, 285; 1 charter
      - Kasboekje, 1867-1868, 286; 1 deeltje
      - Teksten van spreekbeurten over een reis naar Parijs, Rodolphe Töpfer, Alfred de Musset en Machiavelli, gehouden voor het litterair dispuutsgezelschap Chrysostomus.1867, 1868 en z.j., 287; 1 omslag
      - Ingekomen stukken en concepten van artikelen, bestemd voor de Leidsche Studentenalmanak, 1868, 288; 1 omslag
        Vrolik was redacteur van de Studentenalmanak.
      - Beschikking van het ministerie van Binnenlandse Zaken, afdeling Onderwijs, Kunsten en Wetenschappen, houdende vrijstelling van het examen in de hogere wiskunde en toegepaste scheikunde, met inschrijvingsbewijs aan de Leidse universiteit, 1869, 1872, 289; 2 stukken
      - Academisch proefschrift over "De Verbeening en de Beenderen van den Schedel der Teleostei" (vissen), met concept, kladaantekeningen en een verhandeling van G. Gegenbauer, 1870-1872, 290; 1 omslag
      - Affiche ter aankondiging van de uitreiking van de eredoctoraatsbul,door de universiteiteit van Jena aan Agnites Vrolik, 1872, 291; 1 stuk
      - Eredoctoraatsbul, uitgereikt door de universiteit van Jena, 1872, 363; 1 stuk
      - Promotiebul, uitgereikt door de universiteit van Leiden, 1872, 292; 1 charter
      - Concept van een ingezonden stuk over de toepassing van het recht van petitie, z.j. (ca. 1867-1872), 293; 1 stuk
      - Manuscript van een artikel over schilderkunst, z.j. (ca. 1867-1872), 294; 1 katern
    - Dagboek, bijgehouden tijdens zijn werkzaamheden als vrijwillig verpleger in Versailles, 1870; 295; 1 deel
    - Diploma, behorende bij de gedenkpenning van het Nederlandsche Roode Kruis, uitgereikt vanwege zijn werkzaamheden bij de Nederlandsche ambulance in Frankrijk met legitimatiebewijs als vrijwillig verpleger, 1870, 1871; 296; 2 stukken
    - Foto van zijn kamer in Messina, 1872; 297; 1 stuk
    - Dagboek van een reis door Duitsland en Zwitserland, z.j.; 298; 1 deel
    - Album met een gedicht en aquarellen, z.j.; 299; 1 deel
    - Portretten van de medicus G.A.N. Allébé getekend door Vrolik, z.j.; 300; 2 stukken
    - Stukken betreffende zijn overlijden, 1873; 301; 1 pak
    - Stukken betreffende zijn nalatenschap, 1873; 302; 1 omslag
  - Henriëtte Johanna Vrolik (1855-1935), I.
    - Ingekomen brieven van haar ouders Agnites en Anna Vrolik-van Gennep, 1867, 1880-1884; 350; 1 omslag
    - Ingekomen brieven van haar broer Agnites Vrolik, 1870-1873; 351; 1 omslag
    - Ingekomen brieven, 1871-1897; 352; 1 omslag
    - Ingekomen condoleancebrieven bij het overlijden van haar vader Agnites Vrolik, 1894; 353; 1 omslag
    - Correspondentie inzake de eventuele verkoop van huis en tuin aan de Hulkesteinscheweg te Arnhem, 1927; 354; 1 omslag
    - Gedichten gemaakt door verschillende personen, 18de eeuw; 355; 1 omslag
    - Overlijdensberichten van Henriëtte Johanna Vrolik, 1935 nov; 356; 2 stukken
- Het geslacht van Gennep, II.
  Agnites Vrolik (1810-1894) huwde op 8 juli 1837 Anna Jacoba van Gennep (1814-1885).
  - Willem Karel van Gennep (1790-1870), 1.
    - Stukken betreffende Willem Karel van Gennep en zijn gezin, 1813-1913; 357; 1 omslag
    - Ingekomen brief van W. Swerver houdende protest tegen verplaatsing en verzoek om benoeming tot havenmeester bij het Noord-Hollands Kanaal, 1857; 303; 1 stuk
      Van Gennep was toen oud-inspecteur der Domeinen, Vaarten en Wegen.
    - Ingekomen condoleancebrieven naar aanleiding van zijn overlijden, 1870; 304; 3 stukken
    - Stukken betreffende de familie van Gennep en het huis “Hoogstede” in Arnhem, verzameld door Marnix van Aerssen, 1989-2013; 358; 1 omslag
- Stukken betreffende het geslacht Vrolik en aanverwante geslachten, verzameld door leden van het geslacht Vrolik, III.
  - Levensbeschrijving van J.C. Zimmerman door H.P.G. Quack. Gedrukt, 1888; 305; 1 katern
    Johan Carl Zimmerman (1828-1888) huwde op 28 juli 1853 Suzanna Jacoba Vrolik (1832-1874), een dochter van Willem Vrolik.
  - "Ons Amsterdam", jrg. 15, nr. 12 (september 1963), houdende een artikel over Willem Vrolik, 306
  - Genealogische aantekeningen betreffende het geslacht Vrolik, met documentatie. Gedrukt, geschreven, z.j. (20e eeuw); 307; 1 omslag
  - Paulus Gevers (1741-1797)
    - Ontvangstbewijs van een aflossing door de heer en mevrouw Paulus Gevers-de Groot aan Douairière Gevers-van der Staal, 1793 aug 1; 359; 1 stuk
  - Hugo Gevers (1805-1881)
    - Afschrift van de akte van huwelijkse voorwaarden van Hugo Gevers en Susanna Margaretha Petronella Georgina Levina van Bleiswijk, 1827 mei 2; 360; 1 stuk
- Stukken betreffende het landgoed Zuidplaspolder, IV.
  - Stukken betreffende de bebouwing en de bemaling, 1840-1852; 308; 1 omslag
  - Staten van bij opbod verpachte percelen, 1841-1842; 309; 3 delen
  - Concept van een inscriptie, te graveren op een troffel, gebruikt door Willem Theodore Vrolik, Gerardus Anne van Doorn en Anna Gerardina Vrolik bij de eerste steenlegging van een drietal woningen, 1842; 310; 1 stuk
  - Akten, houdende de verhuur van percelen door Hendrik Johan van Gennep, Agnites Vrolik en Willem Karel Mari Vrolik, 1850-1900; 311; 5 katernen
  - Brieven van François van Aerssen Beijeren van Voshol aan Willem Karel Mari Vrolik over de verkoop van enige percelen, 1894; 312; 1 omslag
  - Staten van bij opbod verpachte percelen onder de Willems en Anna's hoeve, met bijlagen, 1894, 1911; 313; 1 omslag
  - Stukken betreffende het beheer der polders door Theodore Gerard van Hoogerhuyzen, 1902-1912; 314; 1 omslag
- Stukken, waarvan het verband met het geslacht Vrolik en aanverwante geslachten niet gebleken is, V.
  - Mutueel testament van Anthony, Cecilia en Jacobus de Witt, opgemaakt door Michiel de Pottere, notaris in Bergen op Zoom, 1704; 315; 1 stuk
  - Verslag van burgemeesteren en regeerders der Stad Amsterdam van de besprekingen van de Staten van Holland over het al dan niet terugroepen van Staatse legereenheden uit de kolonie Suriname, 1774. Afschrift, z.j.; 316; 1 stuk
  - Utrechtsche Courant van 22 september 1800, 317; 1 stuk
  - Anonieme aantekeningen bestemd voor de beantwoording van een juridische prijsvraag, z.j. (ca. 1800); 318; 1 stuk
  - Levensbeschrijvingen onder de titel "Bijdragen tot de geschiedenis der wiskundige wetenschappen in de Nederlanden in de 16e en 17e eeuw", door prof. A. Moll, z.j. (ca. 1800); 319; 1 deel
  - Kookboek. Geschreven, 1803 en z.j.; 320; 1 deel
  - Afschrift van een brief van Serrurier aan W.F. Roëll, minister van buitenlandse zaken, over de reacties van keizer Napoleon op de onlusten in Amsterdam in 1810, door J. Dassevael, Afschrift door N.N; z.j.; 321; 1 stuk
  - Afbeeldingen van Indische Costuums, gepresenteerd op een bal van Koningin Sophia van Wurttenberg door Elout en Van Hogendorp, Februari 1823; 322; 1 stuk
  - Eigendomsbewijzen van een huis in Velp van Lodewijk Philippus Rengers, met retroacta, 1828-1850; 323; 1 omslag
  - Brief van A. de Lamartine aan Almenas, 1831; 324; 1 stuk
  - Anoniem verslag van een reis naar Zwitserland, 1836; 325; 1 katern
  - Adres van S.G. de Mey aan G.P. van Outeren, lid van de commissie tot droogmaking van de Haarlemmermeer, om schadevergoeding voor de stad Leiden, met bijlagen, Afschrift door N.N; 1841; z.j.; 326; 1 omslag
  - Brief van R.C. Bakhuijzen van den Brink aan J.C. Faber van Riemsdijk, lid van de Raad van State, houdende een verzoek om financiële steun bij de oprichting van een standbeeld van de dichter Hendrik Tollens, 1859; 327; 1 stuk
  - Loten van de vereniging “Lithographia” te Haarlem ter gelegenheid van de tentoonstelling van schilderijen van levende meesters, gehouden te Haarlem van 19 juli tot 5 augustus 1879, 1879 jul; 361; 4 stukken
  - Brieven van J. Pierson aan N.N, 1904-1906; 328; 1 omslag
  - Doodsberichten van leden van de familie Pierson, 1914; 329; 1 omslag
  - Anatomische ontledingen, bestemd voor tekenonderwijs, z.j.; 330; 1 katern
  - Diverse keukenrecepten, z.j.; 331; 1 omslag
  - "Bible de famille", uitgegeven door de "Église de Geneve" aan het echtpaar Charles Marie Vrolik en Caroline Johnson soit Johanson, ter gelegenheid van de inzegening van hun huwelijk, 15 september 1866; 332; 1 deel